Inventaris van het archief van mr. dr. H.H.A. van Gybland Oosterhoff [levensjaren 1887-1937], 1890-1937 (1940); enkele familieleden, 1913-1969
Nationaal Archief, Den Haag
- Eerste hoofdafdeling: Stukken afkomstig van mr. dr. Horace Hugo Alexander van Gybland Oosterhoff
  - Stukken van algemene aard, A.
    - Correspondentie, I.
      - Minuten van verzonden brieven., 1927-1937; 12-22; 9 pakken en 2 omslagen
        Avenel, Joseph, 1936
        Baars, J.C. den, 1935
        Baker White, J., 1928, 1932-1933, 1936
        Bakker, J.A., 1933
        Barbas, mr. P.E., 1932
        Barendse, H.J., 1931
        Barneveld, P. van, 934
        Barth-van Marle, mevr. E., 1934
        Bauduin, D., 1929
        Bautz, Th.M., 1932
        Beck, L., 1932
        Beeckman jr., J., 1930, 1934
        Beeckman-Gevers, vrouwe M., 1936
        Berkhof, H.J.M. van den, 1928-1930
        Bernard, A., 1929
        Berthault, J.P., 1933
        Besier, F.J.J., 1931-1932
        Besselaar, prof. dr. G., 1933
        Beusekom, dr. J. van, 1934
        Beversen-Twiss, vrouwe M.F.M., 1936
        Bezemer, prof. T.J., 1936
        Bibliographisches Institut, 1936
        Bikbergen, W.J., 1932-1933
        Billiton Maatschappij N.V., 1936
        Bilt, prof. ir. C.L. van der, 1934
        Bloem, H., 1934
        Bockhoff, dr. jhr. E.H., 1936
        Boelen, A.L., 1936
        Boelen, J.H., 1934
        Boer, jr., C. de, 1933
        Boetzelaer van Dubbeldam, dr. C.W.Th. baron van, 1928
        Böhl, prof. F.M.Th., 1932
        Boissevain, C., 1928
        Bokma, mej. T., 1934
        Bol, T., 1928
        Boland, dr. G.W., 1936
        Bolk, G.J., 1929
        Bonthuis, ir. R.P., 1929
        Boon, mr. J., 1936
        Bos, J. van den, 1929-1930
        Bos, mej. L.A. v.d., 1934
        Bosch, H.W.J., 1936
        Brandt, A., 1934
        Brants, K., 1931
        Brauw, jr., jhr. W.M. de, 1935
        Broek, F.D. van den, 1932
        Broek, J.D. van den, 1932
        Broekhuizen, dr. H.D. van, 1936
        Brokmeier, mej. H.L., 1935
        Brouwer, A.M., 1936
        Brouwer, F.G., 1936
        Brouwer, H., 1935
        Bruggencate, ds. H.A. ten, 1935
        Bruineman, J.A.M., 1932
        Bruins, prof. mr. G.W.J., 1933-1934
        Buitink, jr., Joh., 1932
        Bureau Permanente de l'Entente Internationale contre le IIIe Internationale, 1928
        Burger, prof. H., 1932
        Bussy, Drukkerij en Uitgeverij, J.H. de, 1932
        Bijleveld, Joh. J., 1936
        Cageling, drs. M.A., 1930-1936
        Campfens, J.J., 1932
        Carlberg, ir. C.E., 1936-1937
        Caron, L.J.J., 1934
        Christelijke Vereeniging van Jonge Mannen, 1930
        Christelijk-Historische Jongerengroep Bussum, 1929
        Christelijk-Historische Jongerengroep 's-Gravezande, 1931
        Christelijk-Historische Jongerengroep Hilversum, 1931
        Christelijk-Historische Jongerengroep, Zutphen, 1929
        Christelijk-Historische Jongerengroepen, Bestuur der Federatie van, 1929, 1932
        Christelijk-Historische Unie, Hoofdbestuur der, 1932
        Christelijk-Nationale Werkmansbond, 1932
        Clavers de Blank, B.J.E. ten, 1935
        Clercq, A.W. de, 1932
        Coenen, W.J., 1937
        Cohen, R. Herman, 1935
        Cohen, Fzn., mr. S., 1928
        Collette, ir. A.E.R., 1936
        Colijn, H., 1928-1929
        Comité voor Nationale Samenwerking, 1936
        Commissie van Ballotage van de Nieuwe of Literaire Sociëteit, 1933
        Cool, P., 1936
        Cosquino de Bussy, prof. dr. L.P. le, 1928, 1932, 1934-1935
        Costa, A.J. da, 1932
        Cowan, prof. mr. F.J.H., 1928-1929, 1932
        Cramer, dr. Friederich, 1931, 1936
        Crommelin, ds. D., 1928
        Daamen, D.A., 1929
        Daniels, ir. C.A., 1931-1932
        Daniëls, C.G., 1932
        Decker, Gaston de, 1931
        Delprat, mr. D.A., 1936
        Deterding, Sir Henry, 1928
        Dettmeyer, J.A., 1935
        Deumer, Ph.P., 1929
        Dietsch Studenten Verbond, Zuid-Afrika Commissie van het, Haas, G.W., 1932
        Dodeweerd, P.J. van, 1934
        Does, jhr. mr. G.W. van der, 1933-1936
        Doesburg, mej. M. van, 1934
        Dokumentatie-Bureau van wijlen mr. dr. J.J. M. Noback, 1936
        Donker Curtius, mr. dr. F., 1929
        Donner Esq., Patrick, 1932-1933
        Doorman, L.A.C., 1932
        Dudok de Wit, A.B.C., 1932
        Duetz, mr. P.J., 1928
        Duiker, H., 1931
        Duymaer van Twist, Generaal L.F., 1932, 1935
        Dijk, J.J.C. van, 1932, 1933, 1936
        Dijkstra, K., 1930
        Dijt, dr. ir. M.D., 1935-1936
        Ebbink, W.M., 1934
        Ebert, Georg, 1936-1937
        Economisch Statistische Berichten, de administratie van, 1932
        Eeghen, W.H. van, 1932, 1936
        Ehrenstein, dr., 1931
        Ehrt, dr. Adolf, 1936-1937
        Eibergen Santhagens jr., D.C. van, 1935
        Eigeman, prof. mr. J.A., 1928
        Emmens, dr. W., 1934-1935
        Empel, ds. M. van, 1929
        Endenburg, G.W., 1936
        Eschauzier, mr. P.C.L., 1935
        Eijkman, dr. J., 1930
        Faddegon, B.H., 1931-1933
        Feber, ir. L.J.M., 1928, 1933-1934
        Federatie van Christelijk-Historische Jongerengroepen, 1929, 1932
        Feith, jhr. mr. H.O., 1936
        Fernandes, dr. D.S., 1930
        Fischer, dr. H.Th., 1935
        Floor, K., 1928, 1931
        Foekens, J.E., 1934, 1935
        Forget, G., 1935-1936
        Frans, C., 1930
        Funkenberg, A., 1936
        Furstner, J.Th., 1935
        Garschagen, Max, 1930, 1952, 1934
        Gauthérot, G., 1930
        Gelder, J.A. de, 1934
        Genechten, mr. R. van, 1932
        Genootschap Nederland-Spanje, 1933
        Geradts, mr. P., 1933, 1935
        Geradts, P.F.G.A., 1935
        Geradts, mr. P.P.J.M., 1934-1936
        Gerretson, prof. dr. F.C., 1928, 1932
        Gerritsen, T.J.C., 1933, 1934
        Gesamtverband deutscher antikommunistischer Vereinigung, 1935
        Geudeker, T.C., 1933
        Gewestelijke Landstormoommissie "Zuid-Holland: West", 1931, 1936
        Gheel Gildemeester, mej. P.C. van, 1933
        Gielen, 1936
        Göbel jr., J., 1936
        Goedhart, mr. dr. G.J., 1932
        Goedhart, W.A.M., 1935
        Gooyer, A.C. de, 1930
        Gorcum, mr. C.A. van, 1935
        Gorter, mr. D.J., 1928
        Graaff, dr. A. de, 1930, 1935
        Graaf van Rechteren Limpurg Almelo, mr. A.F. J., 1929
        Graber-Duvernay, docteur, 1935-1936
        Grafhorst, mej. S. van, 1936
        Graswinckel jhr., A.E.F., 1935
        Grit, J.A.C., 1936
        Groene Amsterdammer, de, 1931
        Groeninx van Zoelen, jhr. W., 1934-1937
        Grondijs, dr. L.H., 1931
        Grondijs, Th.W., 1936
        Groote Haar-Foeken, vrouwe H.S.G., 1931
        Guler, P., 1933
        Gunning, dr. C.P., 1935
        Gybland Oosterhoff, mej. L. van, 1936
        Gijsberti Hodenpijl, G.H.J., 1934
        Haagsche Burgerwacht, 1934
        Haar jr., J. ter, 1932
        Haaren, mr. dr. F.L.J. van, 1933-1936
        Haarlem, Arthur van, 1934
        Haas, G.W., Zuid-Afrika Commissie van het Dietsch Studenten Verbond, 1932
        Haas, K.M. de, 1932
        Haastert, mr. H. van, 1935
        Haccou, A.F., 1934-1935
        Haccou, H.F., 1934
        Haeften, jhr. mr. C.H.J. van, 1932
        Haersma de With, jhr. dr. J.M. van, 1929
        Hagen, ds. T.J., 1933-1934
        Handelsblad, de Redactie van het Algemeen, 1936
        Harloff, A.J.W., 1932, 1934-1935
        Harrer, Albrecht, 1931
        Hartingsveldt, N.W. van, 1928
        Havelaar, mej. dr. P.W., 1936
        Heemstra, mr. A.J.A.A. baron van, 1927-1929, 1932-1936
        Heemstra, mr. S. baron van, 1928
        Heemstra, W. baron van, 1931
        Heer, ds. J.L. de, 1932
        Heeris, F.J., 1930-1931
        Heeris, kolonel F.J., 1935
        Helsdingen, mr. C.C. van, 1928-1929
        Helsdingen, mr. W.H. van, 1929
        Hendriks, D., 1932
        Herzogliches Schloss-Hotel, 1935
        Hesselbacher, dr. Karl D., 1936
        Hessing, prof. J., 1935
        Heukels, L. 1929-1930
        Heukels, W., 1929-1932
        Hilten, Azn., D. van, 1930, 1932
        Hoenderop, F.W., 1936
        Hoenderop, K., 1936
        Holdert, mr. F.H.J., 1932
        "Holland-Afrika Lijn" N.V., Directie- en Agentuur-Mij, 1932
        Homan, G.J., 1933
        Hombrink, A., 1931
        Homburg, Corn. D., 1936
        Hoogenhuyze, ds. A.G.H. van, 1934
        Hoogenhuyze, W.G. van, 1934-1935
        Hoop Scheffer, mr. D.P.C. de, 1934
        Hortensius, mr. L.G., 1933
        Hotel Waldhaus, 1934
        Houten, A. van, 1931
        Hovy, J., 1934
        Hoynck van Papendrecht, F., 1936
        Hulstijn, W., 1933
        Hungerford Esq., E.R., 1932
        Huygens, M.H., 1932-1933
        Idenburg, A.W.F., 1928-1929
        "Ik Zal Handhaven", de redaktie van, 1935
        Inden, W., 1931, 1934-1936
        Indië-Nederland, de vereeniging, 1934-1935
        Indische Mercuur, de, 1929, 1932
        Indisch Genootschap, secretaris van het, 1933
        "Inrichting voor Ooglijders", vereeniging, 1935
        Institut International de Coopération Intellectuelle, 1932
        Isma?l, H., 1933-1934
        Ittersum, mr. dr. L.A. baron van, 1928
        Jaanus, J.F., 1930
        Jacobsen, dr. Hans, 1936
        Jagt, M.B. van der, 1934
        Jansen, E., 1933
        Janssen, ds. H., 1935
        Janssens, mr. G.W.O., 1935
        Jasper, E.B., 1933
        Joekes, mr. dr. A.M., 1929-1932
        Jong, E. de, 1935
        Josephus Jitta, prof. mr. A.C., 1932-1933, 1935
        Juynboll, prof. mr. dr. Th.W., 1930
        Kaay, D. van der, 1929
        Kaiserhof Hotel, 1936
        Kalff, ir. J.A., 1933
        Kalhorn, C.A.F., 1931
        Kamphuis, mej. H.J., 1934
        Kanneworff, E.G., 1935
        Kanter, P.J. de, 1932, 1934
        Karres, D.J., 1930, 1935
        Kasteleyn, J.S.C., 1936
        Kat Angelino, dr. A.D.A. de, 1930, 1931, 1936
        Kellenaers, A., 1930
        Keller, dr. Hans K.E.L., 1936
        Kempees, J.C.J., 1936
        Kempen, C.J. van, 1933
        Keppel, J. van, 1935
        Kerkmans, J., 1934
        Kesler, C.K., 1934
        Kesper, mr. L.A., 1934
        Keyserlingk, dr. Klaus Graf von, 1936
        Keyzer, A.W., 1932
        Keyzer, J.P. de, 1936
        Keyzer, M., 1932
        Kielstra, prof. mr. J.C., 1928-1930, 1932
        Kilpinen Yrjö, 1936
        Klamer, P.H.W., 1936
        Kneppelhout van Sterkenburg, L., 1934-1936
        Kneppelhout van Sterkenburg, jonkvrouwe S. E., 1936
        Knoth, G., 1934
        Kok Esq., A., 1932
        Koloniaal Instituut,Algemeen Secretariaat der Kon. Ver., 1932
        Koning, M.C., 1929
        Koning, S., 1933, 1936
        Koolen, mr. dr. D.A.P.N., 1928
        Kooten, ds. A. van, 1929
        Korthals, zuster, 1935
        Kraan, W., 1936
        Krafft, F.Ch., 1930-1933
        Kram, W.F., 1930
        Krekel, H., 1928
        Kresin, dr. V.M., 1931, 1933, 1935
        Kroesen, F.J., 1936
        Kröger, Alfred R. 1932
        Kroon jr., H., 1928-1929, 1936
        Krop, dr. F.J., 1930
        Krop, ds. F.J., 1932-1936
        Krull, dr. A.F., 1929
        Krijger jr., J.M., 1927
        Kuipers, A.R., 1934
        Kun, L.G.L. van der, 1935-1936
        Laaken, F. v.d., 1935
        Laer, mr. J.H. van, 1928, 1932
        Lambooy, J.S.P., 1934
        Landweer, G.E., 1936
        Langman, H.J., 1928-1929, 1931
        Lanoy, J.A. de, 1932
        Lanoy, A. de, 1936-1937
        Large, J. le, 1928
        Lennep, jhr. E.N. van, 1932
        Lennep, jhr. M.C.T. van, 1931-1932, 1935-1936
        Lennep, jhr. mr. R. van, 1936
        Lennep, jhr. W.F. van, 1931-1932, 1936
        Le Roy, ds. J.W.P., 1929
        Leyds, dr. W.J., 1934
        Lier, dr. H., 1929
        Limburg Stirum, C. Graaf van, 1936
        Limburg Stirum, mr. O.E.G. Graaf van, 1933
        Linden van den Heuvel, J.H. van, 1932
        Linde, van der, 1929
        Lip, mr. J.J. van der, 1936
        Loder, mr. B.C.J., 1931
        Lodygensky, dr. G., 1928, 1932, 1936
        Loohuis, dr. J.G., 1931, 1933-1936
        Lotgering, F.K., 1932-1936
        Loudon, H.A., 1935
        Louter, prof. mr. J. de, 1931
        Lutetia Hôtel, 1935
        Luteyn, H.M., 1934-1935
        Lutkie, Wouter, 1934-1936
        Maarschalk, C., 1929
        Maasbode, de Redactie van, 1936
        MABO N.V., 1931
        Malsen, H. van, 1932
        Manan Doesburg, mej., 1934
        Manassen, 1933, 1936
        Marchie Sarvaas, F. du, 1931
        Mark, H.J.C. v.d., 1936
        Martinson, mevr. M., 1933
        Matak Fontein, D., 1934-1935
        Maters, L., 1936
        Mathon, jonkvrouwe E., 1936
        Mathon, mr. F.E., 1936
        Mathon, H.W.C.E., 1934-1935
        Mauersberg, 1931
        Meer, J. de, 1929
        Mededeelingen van de N.C.S.V., 1933
        Mees & Zoonen, Firma R., 1933
        Meghelen, P.J. van, 1927
        Mekel, prof. dr. ir. J.A.A., 1930-1936
        Mendell, mr. H.A., 1933-1936
        Meulen, W.C. van der, 1928
        Meynen, dr. J.B., 1929
        Meyer Ranneft, dr. J.W., 1936
        Meyjes, P., 1936
        Michelin Moreau, E., 1931-1932, 1935-1936
        Miezérus jr., D., 1933, 1934, 1936
        Mol, mej. J.C.A., 1936
        Molenaar, ds. C., 1928-1929
        Molenaar, ds. P.J., 1932
        Molenveld, J.H., 1929, 1931-1932
        Mollerus, jhr. dr. J.C., 1933-1935
        Mol Polderman, D., 1929
        Monchy, mr. S.J.R. de, 1930, 1934
        Moor, A., 1931
        Muller, P., 1930
        Muralt, jhr. dr. ir. W.J.J. de, 1936
        Nagell, J.H.E. baron van, 1928
        Nahuysen, P.J., 1929
        Nationaal Crisis Comité, 1932
        Nationaal Jongeren Verbond, 1931-1932, 1935
        Nationaal Jongeren Verbond, afd. Amersfoort, 1932, 1935
        Nationaal Jongeren Verbond, afd. Apeldoorn-Het Loo, 1934
        Nationaal Jongeren Verbond, afd. Arnhem, 1932
        Nationaal Jongeren Verbond, afd. Delft, 1934
        Nationaal Jongeren Verbond, afd. Hilversum, 1935
        Nationaal Jongeren Verbond, afd. Het Gooi, 1931-1932, 1936
        Nationaal Jongeren Verbond, afd. Den Haag, 1931, 1933-1936
        Nationaal Jongeren Verbond, afd. Leiden, 1934
        Nationaal Jongeren Verbond, afd. Naarden-Bussum, 1934
        Nationaal Jongeren Verbond, afd. Rotterdam, 1930, 1936
        Nationaal Jongeren Verbond, afd. Schiedam, 1934-1935
        Nationaal Jongeren Verbond, afd. De Vechtstreek, 1936
        Nationaal Jongeren Verbond, afd. Wageningen, 1932
        Nationale Unie, de Redactie van De, 1932
        Nationaal Verbond "Godsdienst, Gezag, Gezin", 1936
        Nationale Vereeniging Pro Rege, 1933
        N.C.S.V., de Mededeelingen van de, 1933
        Nederburgh, prof. mr. I.A., 1928, 1931
        "Nederland in den Vreemde", Ver., 1933
        Nederlander, De, 1930-1931
        Nederlands Christelijke Radio-Vereeniging, 1931
        Nederlandsch Comité voor Geschiedkundige Wetenschappen, 1934
        Nederlandsch Economisch Historisch Archief, het Bestuur van het, 1932
        Nederlandsch Economisch Instituut, 1933-1934
        Nederlandsche Emigratie Vereeniging "Nieuw-Guinea", 1935
        Nederlandsch-Indië, Oud en Nieuw, 1932-1933
        Nederlandsch-Indonesisch Verbond, 1930
        Nederlandsch Perskantoor, 1936
        "Nederland-Spanje", genootschap, 1933
        Nederlandsch-Zuid-Afrikaansche Vereeniging, 1932
        Neerlandia, 1933
        Neytzell de Wilde, prof. dr. A., 1936
        Niebecker, Th., 1934
        Nieuwenhuis, ir. J.G.J.C., 1932
        Nieuwe of Literaire Sociëteit, Commissie van Ballotage van de, 1933
        Noback, mr. dr. J.J.M., 1935
        N.R.C., de Redactie van, 1936
        Nijgh, mr. W.J.C.A., 1932
        Nypels, mr. L.A., 1932-1933
        Oberndorff, C. Graaf van, 1935
        Odier, 1936
        Oorschot, J.W. van, 1933
        Ophof, mej. K., 1934
        Orde der Vrijmetselaren, de, 1932
        Ornstein, G.F., 1934
        Otto, mr. E., 1929
        Oudendijk, W.J., 1929
        Paassen, ds. C.J. van, 1929, 1931-1932
        Paassen-v.d. Schoot, vrouweC. van, 1933
        Pallandt-de Blocq van Scheltinga, vrouwe E. P. baronesse van, 1936
        Panhuys, jhr. A. van, 1928
        Panhuys, jhr. A.J. Ae.van, 1930
        Panhuys, jhr. J. van, 1933
        Panstingel, dr. G., 1935
        Paré, van, 1933
        Patijn, van Notten-& Co., 1933
        Peel, dr. A. van de, 1934
        Pekelharing, mr. C.J., 1929
        Pelkwijk, mr. dr. G.A.W. ter, 1933
        Peski, F.W.A.J. van, 1931, 1932, 1934
        Petit, L.D., 1932
        Pezie, J., 1929
        Piccardt Wieringa, P.H. van Coutten -, 1933
        Pierson, vrouwe H.M., 1932
        Pierson jr., prof. dr. J.L., 1931-1932
        Pierson, vrouwe L.M., 1932
        Plesman, A., 1934-1935
        Pollema, mr. R., 1933
        Pont, prof. dr. J.W., 1932
        Poortman, C., 1933
        Popoff, George, 1936
        Posthuma, dr. F.E., 1935
        Postkantoor te 's-Gravenhage, 1935
        Prak, mr. W., 1934
        Prillevitz, H.P., 1936
        Pro Rege, Nationale Vereniging, 1933
        Putman Cramer, A.D., 1933, 1936
        Putman Cramer, G.J.W., 1929
        Putman Cramer, J.W., 1930-1931, 1933
        Pijzel, W.M., 1934-1935
        Quant, L.J., 1935-1936
        Quarles van Ufford, jhr. dr. C.G.C., 1934
        Quarles van Ufford, jonkvrouwe M.D., 1933
        Quay, prof. dr. J.E. de, 1936
        Quispel, H.V., 1934
        Raad van Arbeid te 's-Gravenhage, 1933
        Rademaker, J., 1936
        Raden Mas Noto Soeroto, 1928, 1930-1932
        Ranitz, Jhr. mr. C.J.A. de, 1934
        Ras, G., 1936
        Rethaan Macaré, jhr. mr. dr. A.J.C., 1930
        Rhijn, mr. dr. A.A. van, 1932, 1934-1935
        Ridder, Q.A. de, 1935
        Ridder van Rappard, mr. C., 1936
        Riekenberg, A., 1936
        Riemasch, Otto Lothar, 1936
        Ritsema van Eck, S., 1927
        Ritter jr., mr. dr. P.H., 1928, 1930
        Röell, Gen.-Maj. jhr. W., 1931
        Röell van Hazerswoude, W. baron, 1932
        Röell, jonkheer J.W., 1935
        Rombach, mr. H. van, 1929, 1932
        Rooseboom, A.J., 1933
        Ross, E.J., 1935
        Ross, J.H.H., 1929
        Ross, weduwe J.H.H., 1934
        Royaards, ir. L.G., 1934-1937
        Ru, G. de, 1929
        Rutgers, dr. F.L., 1933
        Rutgers, dr. H.C., 1930
        Salomonson, H., 1930, 1935
        Sandberg, jhr. dr. C.G.S., 1929
        Sanders-van Loo, mevr. A.W., 1931
        Savornin Lohman, prof. jhr. mr. B.C. de, 1927-1936
        Savornin Lohman, jonker W. de, 1928-1929, 1934
        Savornin Lohman, jhr. J. de, 1936
        Schalkwijk, A.J., 1928-1929, 1931
        Schalkwijk, mr. F., 1935
        Scheps, W.C.F., 1932
        Schill & Capadose, firma, 1934-1935
        Schilling, W., 1933-1934
        Schlingemann, dr. ir. J.G., 1933
        Schoch, mr. dr. C.F., 1931
        Schoch, G.C.F., 1933
        Scholtens, mr. dr. A.L., 1932-1934
        Schorer, jhr. G.L., 1935
        Schotborgh, H., 1934
        Schotte,P., 1928
        Schouwenburg, N.G.J. van, 1928-1932
        Schuller tot Peursum, mr. C.H.J., 1936
        Schuurmans, P.H., 1934
        Schwartz, J.K., 1929
        Secretary of A.P.A., 1932
        Seyffardt, H.A., 1936
        Simon Thomas, dr. K., 1933
        Sirks, A.H., 1934
        Sleen, dr. W.G.N. v.d., 1930, 1932, 1934
        Sleeswijk, E.A., 1936
        Sluyter, J.N., 1936
        Smelik, ds. J., 1933
        Smid, J., 1933
        Snoeck Henkemans, J.R., 1928
        Snijders, C.J., 1933-1936
        Snijders, P.A., 1928
        Snijders, W.H., 1933
        Sobietzky, A., 1934
        Société Belge d'Etudes et d'Expansion, 1928-1930, 1933
        Soer, J., 1931
        Somer, dr., J.M., 1934-1936
        Spat, prof. C., 1928
        Spat, mr. F.E., 1928, 1932
        Splunder jr., L. van, 1929
        Sprekers-Commissie van de Nederlandsch Christelijke Radio-Vereeniging, 1931
        Staatsinrichtingscommissie, leden der, 1928
        Steeg, Rudolf, 1931
        Stemerding, A.H.S., 1929-1932
        Steinz, ds. P.J., 1929
        Stern, jhr. C.W., 1930
        Stichting Archieven der Nederlandsche Overzee Trust Maatschappij, 1934
        Stork, C.F., 1928
        Storm van 's-Gravensande, jhr. ir. J.W., 1935-1936
        Storm van 's-Gravensande, W.D., 1934
        Stuckenberg, K.A., 1936
        Stuut, M.F., 1929
        Suyling, prof. mr. J.Ph., 1928, 1935-1936
        Swart, H.N.A., 1932, 1935-1936
        Swart, mr. P.C., 1931-1934
        Swart, W., 1931-1932
        Sweep c.i., 1932
        Telegraaf, de redactie van de, 1936
        Terwisga, W.H. van, 1935
        Thabur N.V., 1935
        Thoolen, F.J., 1934
        Thorbecke, mr. W.J.R., 1934
        Tissot van Patot, L., 1934
        Tobi, W.F., 1932
        Tomson, C.L., 1932
        Treub, prof. mr. M.W.F., 1930
        Trevor Tyler, mrs., 1930
        Tuinzing, A.J.P., 1936
        Union Castle Mail Steamship Company Ltd, 1932
        United States Guarantee Company, 1932
        Utrechts Dagblad, 1929, 1930
        Vader, J., 1934
        Vaderland, de redactie van Het, 1936
        Valkenburg, J.M. van, 1929-1930
        Velden van der Vlugt, A. van der, 1935
        Verdoorn jr, mr. O., 1935-1936
        Vereeniging "Indië-Nederland", 1933-1934
        Vereeniging "Nederland in den Vreemde", 1933
        Verhoef, G., 1936
        Verkade, mr. W., 1936
        Verschuer, jonkvrouwe mr. S.J. baronesse van, 1928
        Verwey, J., 1931
        Villiers, Dan. J., de, 1932
        Vischer, Hans, 1932
        Visscher-Jonker, mevr. E., 1929
        Visser, B.A., 1933
        Visser, mr. J.A. de, 1928-1929
        Visser, dr. J.Th. de, 1927-1932
        Visser-v.d. Garde, wed. dr. J.Th. de, 1936
        Visser, N. de, 1928
        Visser van Yzerdoorn, mr. A.F., 1932
        Voigt & Geber's Transport Mij. N.V., 1932
        Vollgraff, prof. dr. C.W., 1936
        Vollgraff, mr. J.C., 1928
        Voogt, J.H.A. de, 1931
        Voorhoeve, G., 1929
        Voorst tot Voorst, R.G.M. baron van, 1934
        Vos van Steenwijk, mr. G.W. baron de, 1930
        Vos van Steenwijk, dr. J.E. baron de, 1932
        Vos van Steenwijk, mr. dr. R.H. baron de, 1931, 1933
        Vreede, F., dir. Nederlandsch Studiecentrum aan de Parijse Universiteit, 1936
        Vries, mr. C.P. de, 1933
        Vries, prof. mr. C.W. de, 1933-1934
        Vries, prof. mr. F. de, 1929
        Vries, G.P. de, 1936
        Vries, mr. S.C. de, 1929
        Vries, mr. W. de, 1935
        Vrijmetselaren, de Orde der, 1932
        Vunderink, ds. G.W.C., 1936
        Wagenaar, W. 1932
        Walet, A., 1929-1930, 1932, 1934
        Wall, V.I. v.d., 1930, 1932
        Walree, E.D. van, 1930
        Wamelen, B. van, 1930
        Wamelen, mej. J. van, 1929
        Wassenaer, baron G.H.L. van, 1934-1935
        Wassenaer van Catwijck, mr. O.J.E. baron van, 1928
        Weber, E.P., 1936
        Weber, luit. gen. b.d. Ph.W., 1929
        Wellensiek, A., 1933
        Welvaars, J.M., 1933
        Wensing jr., A., 1928
        Went, prof. dr. F.A.F.C., 1928
        Werkum, mr. H.D. van, 1931
        Wessel, dr. ir. W., 1934
        Wessels, F.W., 1936
        Westenenk, L.C., 1928
        Westerman, mr. dr. W.M., 1933-1934
        Westerouen van Meeteren, mr. B.Th., 1932, 1934
        Westerouen van Meeteren, W.A.M., 1936
        Westra, prof. mr. dr. H., 1932-1935
        Weytingh, C.R., 1928
        Weijden, S. van der, 1928
        Wezelaar, 1937
        Wicherink, dr. J.W., 1932, 1935-1936
        Wiegand, A., 1933
        Wiegman, J.J.M., 1930
        Wilde, mr. J.A. de, 1935-1936
        Wildt, M.E. de, 1933
        Windecker, A., 1936
        Winkelman, A.M.L., 1934
        Winter, A.T.H., 1931, 1936
        Wijk, H.J. v.d., 1934
        Wijngaard, C.A. van der, 1929
        Wijngaarden, mr. Chr. P. van, 1930
        Yrjö Saastamoinen, 1930
        Ysselsteyn, H.A. van, 1935
        IJsselsteijn, W.R. van, 1936